【裁判字號】    92,訴,1565
【裁判日期】    921126
【裁判案由】    毒品危害防制條例
【裁判全文】
臺灣桃園地方法院刑事判決                        九十二年度訴字第一五六五號
    公  訴  人  臺灣桃園地方法院檢察署檢察官
    被      告  甲○○
右列被告因違反毒品危害防制條例案件，經檢察官聲請簡易判決處刑（九十二年度毒
偵字第六八三、一二四九號），本院認為不得以簡易判決處刑，改依通常程序審理，
再裁定改依簡式審判程序，本院判決如左：
    主  文
甲○○連續施用第一級毒品，累犯，處有期徒刑捌月，扣案第一級毒品海洛因陸小包
（驗餘淨重壹點陸壹公克）沒收銷燬之。又連續施用第二級毒品，累犯，處有期徒刑
伍月，扣案第二級毒品安非他命參小包（合計含袋重貳點貳公克），沒收銷毀之，扣
案吸食器壹組沒收。應執行有期徒刑壹年，扣案第一級毒品海洛因陸小包（驗餘淨重
壹點陸壹公克）、第二級毒品安非他命參小包（合計含袋重貳點貳公克）均沒收銷燬
之，扣案吸食器壹組沒收。
    事  實
一、甲○○於民國八十九年間因偽造貨幣案件，經本院判處有期徒刑三月確定，甫於
    九十年一月三十一日易科罰金執行完畢，猶不知悔改，又甲○○前因施用毒品案
    件，經依台灣台中地方法院裁定送觀察、勒戒後，認無繼續施用毒品之傾向，業
    經該院於民國八十九年三月十四日，以八十八年度易緝字第四二四號為免刑判決
    確定。嗣於五年內復基於概括犯意，自九十二年二月月間起至九十二年四月十五
    日止，在桃園縣中壢市○○路○段六十五號二樓二一０室租屋處，連續非法施用
    第一級毒品海洛因、第二級毒品安非他命，為警於九十二年二月二十日二十一時
    ，在桃園縣中壢市○○路○段六十五號二樓二一０室查獲，並扣得第一級毒品海
    洛因六小包（驗餘淨重一．六一公克）、第二級毒品安非他命三小包（含袋重二
    ．二公克）及所有供施用安非他命吸食器一組；嗣又於九十二年四月十六日二十
    一時，在桃園縣中壢市○○○路○段一五０巷二十號為警查獲，並在甲○○身上
    查得其所有欲販賣之第一級毒品海洛因四十一包（驗餘淨重四二‧一五公克，扣
    於本院九十二年度訴字第一一三六號被告另被訴販賣第一級毒品案件）、第二級
    毒品安非他命十五包（合計含袋重五○六‧九一公克，扣於本院九十二年度訴字
    第一一三六號被告被訴意圖販賣而持有第二級毒品案件），經依台灣桃園地方法
    院九十二年度毒聲字第二二九二號裁定送觀察、勒戒後，認有繼續施用毒品之傾
    向。
二、案經桃園縣政府警察局中壢分局暨桃園縣政府警察局平鎮分局報告偵辦。
    理  由
一、按檢察官聲請以簡易判決處刑之案件，經法院認為有刑事訴訟法第四百五十一條
    之一第四項但書情形者，應適用通常程序審判之，刑事訴訟法第四百五十二條定
    有明文，查被告甲○○所犯本件違反毒品危害防制條例案件，因認有刑事訴訟法
    第四百五十一條之一第四項但書之情形，應適用通常程序審判之，且被告於本院
    審理時就被訴事實為有罪之陳述，經本院聽取被告、檢察官之意見後，裁定進行
    簡式審判程序，合先敘明。
二、右揭犯罪事實，業據被告甲○○於本院審理時自白不諱，且被告二次為警查獲所
    採之尿液經送檢驗結果，呈毒品嗎啡、甲基安非他命之陽性反應，此有桃園縣政
    府衛生局出具之不法藥物尿液檢定書一紙附卷可稽，經將扣案白粉送鑑，結果檢
    出海洛因成分，此亦有法務部調查局鑑定通知書一紙在卷可參，另並有如事實欄
    所述之第一級毒品海洛因六小包、第二級毒品安非他命三小包及安非他命吸食器
    一組扣案足憑，復有前開免刑判決附卷可稽。是本件事證明確，被告犯行洵堪認
    定，應予依法論科。
三、核被告所為，係犯毒品危害防制條例第十條第一項、第二項之施用第一、二級毒
    品罪，至其施用毒品前之持有第一、二級毒品之低度行為，為施用之高度行為所
    吸收，不另論罪。又被告前後多次施用第一級、第二級毒品犯行，時間緊接，所
    犯又係同一構成要件之罪，顯係基於概括犯意而反覆為之，均為連續犯，應各以
    一罪論並均加重其刑。再其於八十九年間曾因偽造貨幣案件，經本院判處有期徒
    刑三月確定，甫於九十年一月三十一日易科罰金執行完畢，此有臺灣高等法院被
    告全國前案紀錄表在卷可按，其於五年內再犯本件有期徒刑以上之罪，為累犯，
    應依刑法第四十七條規定加重其刑。爰審酌被告施用毒品自戕身心、施用期間及
    次數、犯罪後所生損害及犯罪後坦承不諱態度尚佳等一切情狀，量處如主文所示
    之刑，並定其應執行之刑。又扣案之被告第一次為警查獲所扣得之第一級毒品海
    洛因六小包（驗餘淨重一‧六一公克）、第二級毒品安非他命三小包（含袋重二
    ‧二公克），應依毒品危害防制條例第十八條第一項前段沒收銷燬之；另扣案吸
    食器一組係被告用以施用安非他命之物，此據被告於審理中供明，應依刑法第三
    十八條第一項第二款沒收。另被告第二次為警查獲所查得之第一級毒品海洛因四
    十一包（驗餘淨重四二‧一五公克）、第二級毒品安非他命十五包（含袋重五○
    六‧九一公克），扣於本院九十二年度訴字第一一三六號被告另被訴販賣第一級
    毒品及意圖販賣而持有第二級毒品之違反毒品危害防制條例案件，有該案起訴書
    一份在卷可稽，故不在本案宣告沒收；另扣案注射針筒一支，被告自始均否認為
    其所有，且遍查全卷亦無證據證明確為其所有且供其犯罪所用之物，故不宣告沒
    收。
據上論斷，應依刑事訴訟法第四百五十二條、第二百七十三條之一、第二百九十九條
第一項前段，毒品危害防制條例第十條第一項、第二項、第十八條第一項前段，刑法
第十一條、第五十六條、第四十七條、第三十八條第一項第二款、第五十一條第五款
，判決如主文。本案經檢察官林良蓉到庭執行職務。
中      華      民      國      九十二    年    十一    月    二十六    日
                                 臺灣桃園地方法院刑事第七庭
                                    法  官   孫惠琳
右正本證明與原本無異。
如不服本判決，應於送達後十日內，向本院提出上訴狀。
                                    書記官   黃泰能
中      華      民      國      九十二    年    十一    月    二十七    日


司法院資訊處製作；財團法人民間司法改革基金會備份。
